【裁判字號】    92,自緝,150
【裁判日期】    921107
【裁判案由】    偽造文書
【裁判全文】
臺灣臺中地方法院刑事判決                        九十二年度自緝字第一五號
    自  訴  人  乙○○  男  四.
    自訴代理人  陳沆河律師
    被      告  丙○○  男  五.
右列被告因偽造文書等案件，經自訴人提起自訴，本院判決如左：
    主  文
本件自訴不受理。
    理  由
一、自訴意旨略以：被告丙○○意圖為自己不法之所有，明知並無還款之誠意及能力
    ，竟於民國九十年九月間，執其所簽發票號ＮＴＡ0000000號、發票日九
    十年十月十一日、金額新臺幣（下同）一百二十三萬六千元、付款銀行臺中商業
    銀行南屯分行之支票一紙，並於支票背面偽造案外人甲○○之背書，向自訴人乙
    ○○佯稱借款一百二十萬元，致自訴人陷於錯誤，誤認被告確有還款之誠意及能
    力，且信賴日後得以向有資力之案外人甲○○行使追索權，而如數借款與被告。
    詎自訴人屆期提示付款，該支票竟因存款不足及拒絕往來而未獲兌現。自訴人向
    本院訴請被告丙○○及案外人甲○○連帶給付票款，案外人甲○○抗辯前開支票
    背書係丙○○所偽造，至此自訴人始知受騙，因認被告涉犯刑法第二百十六條行
    使第二百十條之偽造私文書罪嫌及同法第三百三十九條第一項之詐欺取財罪嫌。
二、按同一案件經檢察官依刑事訴訟法第二百二十八條規定開始偵查者，不得再行自
    訴。不得提起自訴而提起者，應諭知不受理之判決。刑事訴訟法第三百二十三條
    第一項前段、第三百三十四條分別定有明文。又公訴與自訴，就單一性案件之事
    實而言，具有一部起訴效力及於全部之適用，故此所謂同一案件，雖指同一被告
    之同一事實，但所謂同一事實，應包括在裁判上具有單一性不可分關係之事實上
    一罪及裁判上一罪之全部事實，只須自訴之後案與檢察官開始偵查之前案所涉及
    之全部事實，從形式上觀察，如皆成罪，具有裁判上不可分之一罪關係，而前後
    二案之事實有部分相同時，即屬同一案件，初不因前後案罪名有所差異或多寡不
    一而受影響（最高法院八十七年度臺上字第一二二七號判決參照）。
三、經查，被告丙○○意圖為自己不法之所有，明知已無資力給付貨款，竟於九十年
    八月二日，在金大誠企業有限公司（址設臺中市○○區○○路一段一號），向該
    公司業務員林榮造佯稱購買建築用鋼筋三十八噸，金額共計三十三萬元八千二百
    六十四元，致林榮造陷於錯誤，誤認被告確有付款誠意及能力，而於九十年八月
    六日及同年九月二十七日陸續送貨至被告指定之地點。詎被告於九十年十月八日
    簽發給付貨款之同額支票，屆期提示竟未獲兌現，因認被告涉犯刑法第三百三十
    九條第一項詐欺取財罪嫌之事實，業經林榮造於九十一年三月五日，向臺灣臺中
    地方法院檢察署提出告發，經同署檢察官於同日開始偵查等情，業經本院函調臺
    灣臺中地方法院檢察署九十二年度偵緝字第三七Ｏ號偵查卷宗，核閱屬實。自訴
    人復就具有裁判上一罪之同一事實，於九十一年七月三日向本院提起自訴，指訴
    被告涉犯刑法第二百十六條行使第二百十條之偽造文書罪嫌及同法第三百三十九
    條第一項之詐欺取財罪嫌（二者如均成罪，亦具有裁判上一罪關係），揆諸前開
    說明，於法自有未合，爰不經言詞辯論，諭知不受理之判決。
據上論斷，應依刑事訴訟法第三百三十四條、第三百四十三條、第三百零七條，判決
如主文。
中      華      民      國    九十二    年     十一     月      七      日
                                    臺灣臺中地方法院刑事第三庭
                                        審判長法  官  劉 錫 賢
                                              法  官  黃 裕 仁
                                              法  官  陳 得 利
右正本證明與原本無異。
如不服本判決，應於收受本判決後十日內向本院提出上訴書狀，其未敘述上訴理由者
，並得於提起上訴後十日內向本院補提理由書狀（均須按他造當事人之人數附繕本）
「切勿逕送上級法院」。
                                              書記官
中      華      民      國    九十二    年     十一     月      七      日


司法院資訊處製作；財團法人民間司法改革基金會備份。
